【裁判字號】    96,聲再,390
【裁判日期】    970222
【裁判案由】    違反著作權法
【裁判全文】
臺灣高等法院刑事裁定                 96年度聲再字第390號
再審聲請人
即受判決人  甲○○
上列再審聲請人因違反著作權法等案件，對於本院96年度上易字
第740號，中華民國96年9月27日第二審確定判決（台灣板橋地方
法院95年度易字第1838號，起訴案號：台灣板橋地方法院檢察署
94年度偵字第18400號），聲請再審，本院裁定如下：
    主  文
再審之聲請駁回。
    理  由
一、聲請再審意旨略以：(一)本件聲請人於原審法院審理時已說
    明，曾透過華納公司總經理而與IFPI所代理之告訴人公司試
    行和解，惟因故而延至10 月份，就此和解事項，係對被告
    有利之事項，如已和解得依法對被告諭知緩刑宣告，原審未
    待被告與被害人之協商結果，逕自判決，然就此是否已與被
    害人達成和解之重要證據，原審根本未為調查審酌，原審判
    決有足以影響判決重要證據漏未審酌之處。(二)本件認定4t
    ing網站與網友間之下載行為即視同於琉璃仙境網站之行為
    ，其認定已顯然有誤，事實上依被告該網站之運作模式，根
    本未需有暫存重製至4ting主機，而該程式語言PHP為目前使
    用者最多的一種語言，就證人蔡岳峰言對於此技術表示未聽
    聞此種技術，顯現證人之非專業性，原審對被告所提出之證
    據未加以鑑定，即以違反專業之理解而為判斷，此鑑定意見
    為對被告有利之事項，原審未為審酌，原審判決足以影響判
    決重要證據漏未審酌之處。(三)原審認為被告於網站上加註
    之警語，係道德勸說而未予衡量，亦有影響判決重要證據漏
    未審酌之處，按刑法第57條規定犯罪應審酌一切之情況，而
    被告既已提出中國大陸地區就網站管理於民國93年7月時頒
    布「互聯網信息服務管理辦法」之說明，亦明確於網站上加
    註「本站歌曲僅提供試聽，請支持購買正版音樂」警語，然
    原審對此大陸法規視而不見，原審判決自有足以影響判決重
    要證據漏未審酌之處。(四)4ting 主要內容皆在大陸地區，
    僅專輯介紹位於台灣，並沒有發現被告在台灣有任何的重製
    行為，原審未實際查扣主機勘驗、未勘驗程式是否可行，即
    憑非專業判斷稱「有暫存重製之動作」，原審判決足以影響
    判決重要證據漏未審酌之處。為此依刑事訴訟法第421條聲
    請再審云云。
二、按不得上訴於第三審法院之案件，其經第二審確定之有罪判
    決，如就足生影響於判決之重要證據漏未審酌者，得為受判
    決人之利益聲請再審，刑事訴訟法第421條定有明文。惟所
    謂「足生影響於判決之重要證據漏未審酌」，係指該證據業
    經法院予以調查，或經聲請調查而未予調查，致於該確定判
    決中漏未加以審酌，且該證據如經審酌，顯然足生影響該判
    決之結果，而為被告有利之判決而言。如當事人所提出之證
    據，不足以影響判決結果，或第二審法院依調查結果，本於
    論理法則、經驗法則，取捨證據後認定事實者，即難據以開
    始再審之程序。又所謂重要證據，必須該證據已足認定受判
    決人應受無罪、免訴、免刑或輕於原判決所認定之罪名方可
    ，如不足以推翻原判決所認定罪刑之證據，即非足生影響於
    原判決之重要證據。
三、經查：
(一)按緩刑為獎勵自新之法，而諭知緩刑為法官之職權，本有自
    由裁量之餘地（最高法院19年度上字第2043號、45年台上字
    第1565號、72年台上字第3647號判例參照）。刑之量定及是
    否諭知緩刑，乃法官之權責，法院應依職權為之，法官於科
    刑時固應注意刑法第57條規定之事項審酌一切情狀，而為法
    定刑範圍內衡量刑度，犯罪後與被害人達成和解，賠償被害
    人之損失，亦為法官審酌刑度之參考，然法官苟在法定刑度
    內為刑度之斟酌，縱未因考量和解而量刑，亦不能指為違法
    ，且亦非刑事訴訟法第421條得為聲請再審之理由；況若第
    二審判決前未及提出之證據，既非屬所謂重要證據漏未審酌
    ，聲請意旨指原確定判決前，因未及審酌和解事項，致原確
    定判決未宣告緩刑係重要證據漏未審酌云云，並據此聲請再
    審，並非可採，應認無再審理由。
(二)被告另指摘原審未對被告所提出之證據加以鑑定，有重要證
    據漏未審酌之再審事由，惟原判決已詳述：被告向邁林公司
    承租之置於上海之主機，雙方合既已於95年1月31日期滿終
    止，邁林公司當無留存4.ting.net內資料之必要，則該資料
    是否存在，即有疑問？且本案之事證已明，從而被告請求送
    鑑定其所寫之程式檔案內容（用記事本儲存檔名xxx. php後
    即可執行）並無必要，縱使被告果真以前述技術於4ting主
    機內將轉連結之網址儲存成筆記本檔案後存放，於網站維護
    時，只要連上該大陸網站http://www.xxx.com /xxx.php後
    ，輸入歌曲代號、實際歌曲網址、即可變更，然既是以轉連
    結之方式作連結，則當下載者透過琉璃仙境網站超連結至
    4ting網站後，再經轉連結方式於其他大陸網站中下載到音
    樂，將必經過4ting網站先於儲存該rm音樂檔之暫存檔案後
    ，下載者始可能再從4ting網站內將該暫存之rm音樂檔下載
    至下載者的硬碟內，亦即透過被告所說之技術提供試聽時，
    被告之4ting主機內，必定存有該rm音樂檔之暫存檔案，則
    被告雖僅將rm音樂檔間接暫時存於4ting主機內（非被告自
    己下載，係透過下載者之下載而間接產生音樂檔在4ting主
    機內），仍符合著作權法有關重製之規定。被告既使用該技
    術讓下載者便於將各rm音樂檔為下載，而不用實際上再超連
    結至其他大陸網站，由該大陸網站之網頁頁面為下載行為，
    當應係明知該rm音樂檔須先從其他大陸網站中暫存至4ting
    主機內，下載者才能再由4ting主機內下載到該rm音樂檔，
    則不論一開始被告4ting主機內究有無重製之音樂檔，只要
    有下載者透過4ting主機轉連結方式下載音樂時，該4ting主
    機內必已產生重製之音樂檔案，而被告並不用實際自己將rm
    音樂檔儲存於4ting主機內，4ting主機內也會因該方式產生
    rm音樂檔之存在。基此，原判決已敘明該證據無須送鑑定之
    理由，該證據並不足生影響該判決之結果，即難據以開始再
    審之程序。
(三)另就被告所稱已於網站上加註之警語之部分，原判決理由亦
    說明即便到販賣真品各歌手專輯之光碟店，欲購買各該光諜
    ，各商店之營業人員，亦不受理整片光諜均試聽完才決定是
    否購買之要求，則被告雖於網頁標明試聽，應係道德勸說，
    各該上網之網友仍可就被告重製於4.ting.net內之各歌手專
    輯歌曲下載聆聽或全部另行再重製，尚無法阻卻被告無違犯
    著作權法之故意，是以，原審已就被告所提出之證據詳為斟
    酌，並無重要證據漏未審酌之情形，被告據此提起再審，自
    無理由。
(四)再就被告在台灣是否有重製行為，原判決理由亦詳述：依證
    人蔡岳峰業於原審結證，被告於大陸地區承租之主機即放置
    重製歌曲之實質檔案；再佐以被告與邁林公司所立之實體主
    機租賃合約書內容，被告以年費（94年1月31日至95年1月31
    日）8萬元向邁林公司承租記憶體1ＧＢ、硬碟120ＧＢ之主
    機，放置於中國大陸上海，該主機固定之ＩＰ為61.172.255
    .47，該主機所有資料為被告所有；且證人蔡岳峰於偵查中
    亦結證，於93年12月15日上午10時17分43秒查出網站設在台
    灣之後，被告才移至大陸，而被告向邁林公司承租置放於大
    陸上海之主機係在94年1月31日，則證人蔡岳峰所證，重製
    之歌曲先放在台灣地區，後轉在大陸上海之主機內，即堪採
    信，亦見被告係見在台灣地區○○路上重製有著作權之歌曲
    係違法，始將容納違法重製之歌曲之網站，在大陸另設4.ti
    ng.net供不特定人下載，而4.ting.net既係被告所設，然縱
    yahoo或google亦可連結到4.ting.net，惟該二個網站之設
    置人難認知情被告違法重製歌曲置於4.ting.net內等語。是
    以，原審已詳述認定被告在台灣有重製行為之理由，當無實
    際查扣主機勘驗之必要，被告指摘原審有重要證據漏未審酌
    之情形，為無理由。
四、綜上，聲請人本件聲請所陳各節，乃係就原確定判決之採證
    及就量刑之適用，而為爭執，被告所指均非漏未審酌之重要
    證據，亦不足以推翻原確定判決有罪之認定，自不得據以聲
    請再審。本件聲請再審，核無理由，應予駁回。
據上論斷，爰依刑事訴訟法第434條第1項，裁定如主文。
中    華    民    國    97    年    2     月    22    日
                  刑事第八庭審判長法  官  鄭文肅
                                  法  官  張明松
                                  法  官  蔡光治
以上正本證明與原本無異。
不得抗告。
                                  書記官  陳韋杉
中    華    民    國    97    年    2     月    22    日


司法院資訊處製作；財團法人民間司法改革基金會備份。
